臺灣高雄地方法院宣示判決筆錄　　　　　94年度訴字第2354號
聲　請　人　臺灣高雄地方法院檢察署檢察官
被　　　告　甲○○
　　　　　　　　　　號2樓
上列被告因違反商業會計法等案件，經檢察官提起公訴（臺灣高
雄地方法院檢察署93年度偵字第4745號、第21612 號，94年度偵
字第12178 號），本院於民國96年6 月7 日下午4 時在第七法庭
宣示判決，出席職員如下：
　　審判長法官　李淑惠
　　　　　法官　林俊寬
　　　　　法官　蔡川富
　　書　記　官　王治華
　　通　　　譯　陳長輝
審判長起立朗讀判決主文、犯罪事實要旨、處罰條文、附記事項
，及告以上訴限制、期間並提出上訴狀之法院，且諭知記載其內
容：
一、主  文：
    甲○○幫助商業負責人，以明知為不實之事項，而填製會計
    憑證，處有期徒刑陸月，如易科罰金，以銀元參佰元即新台
    幣玖佰元折算壹日。
二、犯罪事實要旨：
    甲○○明知設立公司行號並無嚴格之身份限制，自己亦無財
    力開設公司擔任負責人，如任意將身分資料提供他人設立公
    司，極有可能遭人用以填製不實統一發票之會計憑證及逃漏
    稅捐，其僅因貪圖小利，於友人乙○○之慫恿下，即基於幫
    助他人填製不實會計憑證及逃漏稅捐之犯意，提供身分證件
    交予乙○○所屬之犯罪集團，由乙○○於民國89年11月3 日
    持向主管機關申請變更設立，而擔任位於台北市內湖區○○
    ○路○ 段288 號1 樓特浦電腦有限公司（下稱特浦公司）之
    登記負責人，嗣乙○○所屬之犯罪集團明知特浦公司係虛設
    之公司行號，且與附表所示之各該公司並無交易往來關係，
    竟自91年7 月某日起迄91年10月止，連續虛偽開立如附表所
    示之不實統一發票予各該公司作為進項憑證，總計開立虛偽
    之銷貨發票金額為新台幣（下同）1617萬7817元，總計可供
    扣抵之銷項稅額為80萬8891元，計有不實之統一發票共51紙
    ，而供各該他公司充作進項憑證持以扣抵銷項稅額而逃漏稅
    捐，足生損害於稅捐機關對於稅捐稽徵管理之正確性。
三、處罰條文：
    商業會計法第71條第1 項第1 款、稅捐稽徵法第43條第1 項
    ，刑法第2 條第1 項、第11條前段、修正前刑法第30條、第
    55條、第41條第1 項前段，罰金罰鍰提高標準條例第1 條前
    段，廢止前罰金罰鍰提高標準條例第2 條。
四、協商判決除有刑事訴訟法第455條之4第1項第1款於本訊問程
    序終結前，被告撤銷協商合意或檢察官撤回協商聲請者；第
    2款被告協商之意思非出於自由意志者；第4款被告所犯之罪
    非第455條之2第1項所定得以協商判決者；第6款被告有其他
    較重之裁判上一罪之犯罪事實者；第7款法院認應諭知免刑
    或免訴、不受理者情形之一，及違反同條第2項「法院應於
    協商合意範圍內為判決；法院為協商判決所科之刑，以宣告
    緩刑或二年以下有期徒刑、拘役或罰金為限」之規定者外，
    不得上訴。
五、如有上開得上訴情形而不服本件判決，得自收受判決送達之
    日起10日內，向本院提出上訴書狀，上訴於第二審法院。
中　　華　　民　　國　　96　　年　　6 　　月　　 7　　日
                                      書記官  王治華
                                審判長法  官  李淑惠
                                      法  官  林俊寬
                                      法  官  蔡川富
正本係照原本作成。
中　　華　　民　　國　　96　　年　　6 　　月　　 7　　日
                                      書記官  王治華
附表：特浦公司之銷項資料
（時間：年/ 月）（金額單位：新台幣）（出處：臺灣士林地方
法院檢察署偵(三)卷頁187-188 、197 、215-216）
┌────┬────┬─────┬──────┬────┬─────┐
│銷項對象│發票月份│發票號碼  │銷項發票金額│銷項稅額│發票用途  │
├────┼────┼─────┼──────┼────┼─────┤
│瑞祥科技│91/7-8  │NZ00000000│     866,670│  43,334│用以申報進│
│有限公司│91/7-8  │NZ00000000│     891,432│  44,572│項稅額扣抵│
│        │91/7-8  │NZ00000000│     227,200│  11,360│          │
│        │91/9-10 │PY00000000│     557,145│  27,857│          │
│        │91/9-10 │PY00000000│     495,240│  24,762│          │
│        │91/9-10 │PY00000000│     804,765│  40,238│          │
│        │91/9-10 │PY00000000│     866,670│  43,334│          │
│        │91/9-10 │PY00000000│     680,955│  34,048│          │
│        │91/9-10 │PY00000000│     742,860│  37,143│          │
│        │91/9-10 │PY00000000│     866,670│  43,334│          │
│        │91/9-10 │PY00000000│     742,860│  37,143│          │
│        │91/9-10 │PY00000000│     742,860│  37,143│          │
│        │91/9-10 │PY00000000│     804,765│  40,238│          │
│        ├────┴─────┼──────┼────┤          │
│        │合計            13張│   9,290,092│ 464,506│          │
├────┼────┬─────┼──────┼────┼─────┤
│良碟科技│91/7-8  │NZ00000000│     371,430│  18,572│用以申報進│
│有限公司│91/7-8  │NZ00000000│     309,525│  15,476│項稅額扣抵│
│        │91/7-8  │NZ00000000│     371,430│  18,572│          │
│        │91/7-8  │NZ00000000│     309,525│  15,476│          │
│        │91/7-8  │NZ00000000│     371,430│  18,572│          │
│        │91/7-8  │NZ00000000│     433,335│  21,667│          │
│        │91/7-8  │NZ00000000│     247,620│  12,381│          │
│        │91/7-8  │NZ00000000│     433,335│  21,667│          │
│        │91/7-8  │NZ00000000│     335,280│  16,764│          │
│        │91/9-10 │PY00000000│     557,145│  27,857│          │
│        │91/9-10 │PY00000000│     680,955│  34,048│          │
│        │91/9-10 │PY00000000│     742,860│  37,143│          │
│        │91/9-10 │PY00000000│     619,050│  30,953│          │
│        │91/9-10 │PY00000000│     518,000│  25,900│          │
│        │91/9-10 │PY00000000│     308,000│  15,400│          │
│        │91/9-10 │PY00000000│     495,240│  24,762│          │
│        │91/9-10 │PY00000000│     433,335│  21,667│          │
│        │91/9-10 │PY00000000│     495,240│  24,762│          │
│        │91/9-10 │PY00000000│     495,240│  24,762│          │
│        │91/9-10 │PY00000000│     495,240│  24,762│          │
│        │91/9-10 │PY00000000│     557,145│  27,857│          │
│        │91/9-10 │PY00000000│     619,050│  30,953│          │
│        │91/9-10 │PY00000000│     557,145│  27,857│          │
│        │91/9-10 │PY00000000│     763,000│  38,150│          │
│        ├────┴─────┼──────┼────┤          │
│        │合計            24張│  11,519,555│ 575,980│          │
├────┼────┬─────┼──────┼────┼─────┤
│坤仲科技│91/7-8  │NZ00000000│     309,525│  15,476│用以申報進│
│有限公司│91/7-8  │NZ00000000│     371,430│  18,572│項稅額扣抵│
│        │91/7-8  │NZ00000000│     495,240│  24,762│          │
│        │91/7-8  │NZ00000000│     371,430│  18,572│          │
│        │91/7-8  │NZ00000000│     433,335│  21,667│          │
│        │91/7-8  │NZ00000000│     495,240│  24,762│          │
│        │91/7-8  │NZ00000000│     619,050│  30,953│          │
│        │91/7-8  │NZ00000000│      38,100│   1,905│          │
│        │91/7-8  │NZ00000000│     866,670│  43,333│          │
│        │91/7-8  │NZ00000000│     742,860│  37,143│          │
│        │91/7-8  │NZ00000000│     152,400│   7,620│          │
│        │91/9-10 │PY00000000│     495,240│  24,762│          │
│        │91/9-10 │PY00000000│     309,525│  15,476│          │
│        │91/9-10 │PY00000000│     487,680│  24,384│          │
│        ├────┴─────┼──────┼────┤          │
│        │合計            14張│   6,187,725│ 309,387│          │
├────┴──────────┴──────┴────┴─────┤
│開出發票共51張，金額總計16,177,817元，稅額808,891元               │
└─────────────────────────────────┘
